【裁判字號】    94,訴,453
【裁判日期】    950110
【裁判案由】    違反槍砲彈藥刀械管制條例
【裁判全文】
臺灣宜蘭地方法院刑事判決               94年度訴字第453號
    公  訴  人  臺灣宜蘭地方法院檢察署檢察官
    被      告  甲○○
    選任辯護人  郭美春  律師
上列被告因違反槍砲彈藥刀械管制條例案件，經檢察官提起公訴
（94年度偵字第2617號），本院判決如下：
    主  文
甲○○未經許可，寄藏手槍，累犯，處有期徒刑陸年，併科罰金
新臺幣拾萬元，罰金如易服勞役，以銀元佰元即新臺幣玖佰元
折算壹日。
扣案制式九二具瑞塔手槍壹枝（槍枝管制編號0000000000；含彈
匣壹個）及9mm制式子彈捌顆、改造子彈參顆均沒收。
    事  實
一、甲○○（曾因違反槍砲彈藥刀械管制條例案件，經本院於民
    國93年5月12日，以93年訴字第80號判處有期徒刑6月，於93
    年6月7日判決確定，並於93年7月13日執行完畢。）於84、8
    5年間，因綽號「吳昇發」（ 已死亡）年籍不詳之成年男子
    ，忽將具具殺傷力之制式九二具瑞塔手槍1枝（ 槍枝管制編
    號0000000000；含彈匣1個）及具殺傷力之9mm制式子彈 8顆
    、改造子彈4顆之帆布提袋1袋，帶往甲○○位於宜蘭縣蘇澳
    鎮○○路48巷5弄7號住處交付不知情之甲○○妻高桂影，並
    囑高桂影待甲○○返家時轉交甲○○，嗣甲○○返家並從高
    桂影取得上開帆布提袋後，明知帆布提袋內藏放之上開槍枝
    及子彈，非經主管機關或中央主管機關許可，不得持有、寄
    藏，竟僅因一時聯絡「吳昇發」未著，即未經許可，予以寄
    藏之，並於 94年6月中旬，將上開槍枝交付僅知綽號「阿正
    」、「康福」年籍均不詳之男子保養，並在「康福」將槍枝
    返還後，連同上開子彈藏放在天花板上。嗣於 94年8月31日
    下午 2時許，為警持本院核發之搜索票在其前揭住處天花板
    查獲，並扣得上開槍枝及子彈。
二、案經宜蘭縣警察局移送台灣宜蘭地方法院檢察署檢察官偵查
    起訴。
    理  由
一、被告對於自84、85年間起，未經許可，寄藏上開槍枝及子彈
    ，並於 94年6月中旬將槍枝交付「阿正」、「康福」保養之
    事實，分別於警詢、偵查時供承不諱。又扣案之手槍1枝（
    槍枝管制編號0000000000；含彈匣1個）及9mm制式子彈8 顆
    、改造子彈 4顆，經送內政部警政署刑事警察局鑑定之結果
    ，認送鑑槍枝係義大利 BE RETTA製92FS型口徑9mm制式半自
    動手槍、機械性能良好，可擊發同口徑制式子彈，具殺傷力
    ；制式子彈8顆，認均係口徑9mm制式子彈，均具殺傷力、改
    造子彈4顆，認均係土造子彈（具直徑9mm金屬彈頭），經取
    樣1顆試射，可擊發，具殺傷力等情，有該局94年9月27日刑
    鑑字第0940137647號槍彈鑑定書附卷可稽。至被告雖辯稱曾
    告知證人陳倉富欲報繳上開槍枝及子彈等語，且經證人陳倉
    富到院結證屬實，惟被告既未實際報繳，自不會影響其寄藏
    之犯意甚明。又辯護人雖以被告持有之子彈與本院93年訴字
    第80號被告違反槍砲彈藥刀械管制條例案件為同一案件等語
    置辯，惟被告自承前案係因其友人江千任在其住處掉落 2顆
    具殺傷力之子彈，為其拾獲持有，依被告上開供述，顯與本
    案被告係自吳昇發處取得持有不同，辯護人此部分所辯，尚
    非有據。綜上，本件事證明確，被告犯行堪予認定。
二、核被告所為，係犯槍砲彈藥刀械管制條例第7條第4項、第12
    條第 4項未經許可持有手槍及子彈罪。被告以一行為持有具
    有殺傷力之手槍及子彈，為想像競合犯，應依刑法第55條前
    段之規定從一較重之未經許可持有手槍罪處斷。又被告前有
    事實欄所指之犯罪科刑及執行情形，有臺灣高等法院被告全
    國前案紀錄表在卷可查，其於有期徒刑執行完畢五年內，再
    犯有期徒刑以上之本罪，為累犯，應依法加重其刑。爰審酌
    被告犯罪之動機、目的、手段、生活狀況、智識程度、寄藏
    槍枝對社會治安所生之損害，及犯罪後態度等一切情狀，量
    處如主文所示之刑，罰金部分並諭知易服勞役之折算標準。
    扣案之上開手槍1支、制式子彈8顆及經鑑定試射後所餘改造
    子彈3顆，均為違禁物，應依刑法第 38條第1項第1款之規定
    諭知均沒收之。其餘改造子彈 1顆，業經鑑定時試射擊發，
    已非屬違禁物，爰不另諭知沒收，併予敘明。
據上論斷，應依刑事訴訟法第299條第1項前段，槍砲彈藥刀械管
制條例第7條第4項、第12條第4項，刑法第11條前段、第55條前
段、第47條、第42條第2項、第38條第1項第1款，罰金罰鍰提高
標準條例第2條，現行法規所定貨幣單位折算新臺幣條例第二條
，判決如主文。
本案經檢察官賴慶祥到庭執行職務。
中    華    民    國    95    年    1     月    10    日
                  臺灣宜蘭地方法院刑事第三庭
                      審判長法  官  黃  永  勝
                            法  官  陳  嘉  年
                            法  官  林  楨  森
以上正本證明與原本無異。
如不服本判決應收受本判決後10日內向本院提出上訴書狀，其未
敘述上訴理由者，並得於提起上訴後10日內向本院補提理由書狀
 (均須按他造當事人之人數附繕本)「切勿逕送上級法院」。
                            書記官  謝  佩  欣
中    華    民    國    95    年    1     月    11    日
附錄本案論罪科刑法條全文：
槍砲彈藥刀械管制條例第7條
未經許可，製造、販賣或運輸火砲、肩射武器、機關槍、衝鋒槍
、卡柄槍、自動步槍、普通步槍、馬槍、手槍或各類砲彈、炸彈
、爆裂物者，處死刑、無期徒刑或7年以上有期徒刑；處徒刑者
，併科新台幣3千萬元以下罰金。
未經許可，轉讓、出租或出借前項所列槍砲、彈藥者，處無期徒
刑或5年以上有期徒刑，併科新台幣1千萬元以下罰金。
意圖供自己或他人犯罪之用，而犯前二項之罪者，處死刑或無期
徒刑；處徒刑者，併科新台幣5千萬元以下罰金。
未經許可，持有、寄藏或意圖販賣而陳列第1項所列槍砲、彈藥
者，處5年以上有期徒刑，併科新台幣1千萬元以下罰金。
第 1 項至第 3 項之未遂犯罰之。
槍砲彈藥刀械管制條例第12條
未經許可，製造、販賣或運輸子彈者，處1年以上7年以下有期徒
刑，併科新台幣500萬元以下罰金。
未經許可，轉讓、出租或出借子彈者，處6月以上5年以下有期徒
刑，併科新台幣300萬元以下罰金。
意圖供自己或他人犯罪之用，而犯前二項之罪者，處3年以上10
年以下有期徒刑，併科新台幣700萬元以下罰金。
未經許可，持有、寄藏或意圖販賣而陳列子彈者，處5年以下有
期徒刑，併科新台幣300萬元以下罰金。
第1項至第 3 項之未遂犯罰之。


司法院資訊處製作；財團法人民間司法改革基金會備份。
